# 请教陈老师-IPO企业存货报废的问题

提问人：cpactaciaacca 时间：2017-11-22 23:19:07
公司拟以 2017 年作为IPO申报期的第一年，计划今年报废 1000 多万的存货，该批存货有以前年度留存下来的。是今年一次性进营业外支出，是否要考虑期初就要计提存货减值，具体该如何操作。谢谢

回答人：chenyiwei
请考虑该批存货无经济价值的情况在 2017 年年初是否已经存在。如果是，建议在申报期之前的损益中处理。